# 关于收购股权的问题，有大神给解答一下吗

提问人：攀登的蜗牛 _ 时间：2018-05-29 16:26:13
A公司B公司成立C公司，A占40%，B占60%，A公司尚未出资。 17 年 6 月，A公司收购B公司持有的60%股权。C公司拥有 4 块LED屏，一直没有入账。A公司对 4 块LED屏进行评估，评估价值 400 万，A与B签订股权收购协议，A公司出资 380 万给B公司，收购C公司与 4 块LED屏（C公司在 17 年 6 月以前的账务比较简单，收购时账上的债权债务全部由B公司接手，账务清零， 17 年 7 月C公司重新做账）。关于以上收购事宜，A公司与C公司应怎么账务处理？

回答人：chenyiwei
1 、A与B是否为关联方？ 2 、C公司的LED屏是否不仅仅是固定资产，而是代表了广告经营权？高价收购是否为了获取该广告经营权？
3 、该LED实物的评估值多大？